臺灣嘉義地方法院刑事判決
111年度易字第163號
公  訴  人  臺灣嘉義地方檢察署檢察官
被      告  張順凱



                    （另案於法務部矯正署雲林第二監獄執行中）
            吳俊良


                    （另案於法務部矯正署雲林第二監獄執行中）
上列被告因竊盜案件，經檢察官提起公訴（110年度偵字第8965
、10875、11592號、110年度偵緝字第436號、111年度偵字第129
6號），本院裁定改以簡式審判程序，判決如下：
    主  文
乙○○犯如附表一編號1至6所示之罪，各處如附表一編號1至6所示
之刑及沒收。如附表一編號1至3、6部分，應執行有期徒刑壹年
捌月。
甲○○犯如附表一編號1至5所示之罪，各處如附表一編號1至5所示
之刑及沒收。如附表一編號1至3部分，應執行有期徒刑壹年肆月
。
    犯 罪 事 實 及 理 由
一、本件犯罪事實及證據，除起訴書犯罪事實一(一)第5行「50
    元銅板1盒」補充為「5,000元」、犯罪事實一(二)第3、11
    行「以不詳方式」均補充為「乙○○攜帶其所有客觀上對人之
    生命、身體安全構成威脅可供兇器使用之破壞剪1支，由甲○
    ○以上開破壞剪」，犯罪事實二第3行「以不詳工具」補充為
    「石頭」，且證據部分補充「被告乙○○、甲○○於本院準備程
    序及審理時之自白（見本院卷第81、83至111頁）」外，其
    餘均引用檢察官起訴書所載（詳如附件，含起訴書附表）。
二、論罪科刑：
(一)刑法第321條第1項第3款之攜帶兇器竊盜罪，係以行為人攜
    帶兇器竊盜為其加重條件，此所謂兇器，其種類並無限制，
    凡客觀上足以對人之生命、身體、安全構成威脅，具有危險
    性之兇器均屬之，且祇須於行竊時攜帶此種具有危險性之兇
    器為已足，並不以攜帶之初即有行兇之意圖為必要（最高法
    院79年台上字第5253號判例意旨可資參照）。犯罪事實一(
    二)部分，被告乙○○、甲○○2人於民國110年8月28日1時、同
    年8月30日0時許，被告乙○○攜帶其所有之破壞剪1支，再由
    被告甲○○持之破壞告訴人黃○○所有之鋼筋鐵皮鐵門之鎖頭及
    鍊條，足見質地堅硬，客觀上自足以對人之生命、身體構成
    威脅，具有危險性，核屬兇器。
(二)刑法第321條第1項第2款之「門扇」係專指門戶而言，而所
    謂「其他安全設備」，則指門扇、牆垣以外，依通常觀念足
    認防盜之一切設備而言，諸如門鎖、窗戶、冷氣孔、房間門
    或通往陽臺之門均屬之（最高法院55年台上字第547號判例
    意旨、司法院73年廳刑一字第603號函、最高法院78年度台
    上字第4418號判決意旨參照）。又刑法第321條第1項第2款
    所謂「毀越」門扇牆垣或其他安全設備，「毀」係指毀損、
    毀壞，「越」則指越進、越入、超越或踰越而言，毀而不越
    ，或越而不毀，均得依該條款處斷，亦即祇要毀越行為足使
    該門扇或安全設備喪失防閑作用，即該當於前揭規定之要件
    （司法院院字第 610號解釋、77年度台上字第1130號判決意
    旨參照）。
(三)是核被告2人所為，就犯罪事實一(一)部分，均係犯刑法第
　　321條第1項第2款之踰越牆垣竊盜罪；犯罪事實一(二)部分
    ，均係犯同法第321條第1項第2款、第3款之攜帶兇器毀壞安
    全設備竊盜罪（2次）；犯罪事實一(三)、(四)部分，則均
    係犯刑法第320條第1項之竊盜罪。另就犯罪事實二部分，核
    被告乙○○所為，則係犯刑法第321條第1項第1款、第2款之毀
    壞安全設備侵入住宅竊盜罪。檢察官雖認犯罪事實一(二)部
    分，被告2人僅係犯刑法第321條第1項第2款之毀壞安全設備
    竊盜罪(2次)，然被告2人均係持被告乙○○所有之破壞剪1支
    ，再由被告甲○○持之破壞告訴人黃○○所有之鋼筋鐵皮鐵門之
    鎖頭及鍊條乙節，業據被告於偵查及本院審理時所供承（見
    偵字第8965號卷第89頁，本院卷第106至107頁），而未敘及
    被告2人另涉犯同法第321條第1項第3款之攜帶兇器竊盜罪，
    然此僅係加重條件之增減，不生變更起訴法條問題，惟本院
    仍當庭告知被告變更法條（見本院卷第107頁），以俾其等
    防禦。
(四)就犯罪事實一(一)、(二)、(三)、(四)部分，被告2人共同
    犯罪，彼此間有犯意聯絡及行為分擔，均為共同正犯。
(五)被告乙○○所犯上開1次踰越牆垣竊盜罪、2次攜帶兇器毀壞安
    全設備竊盜罪、2次竊盜罪、1次毀壞安全設備侵入住宅竊盜
    罪；被告甲○○所犯前揭1次踰越牆垣竊盜罪、2次攜帶兇器毀
    壞安全設備竊盜罪、2次竊盜罪，犯意各別，行為互殊，各
    應予分論併罰。
(六)法院於審酌被告是否適用累犯規定而加重其刑時，訴訟程序
    上應先由檢察官就前階段被告構成累犯之事實，以及後階段
    應加重其刑之事項，主張並具體指出證明方法後，法院才需
    進行調查與辯論程序，而作為是否加重其刑之裁判基礎。前
    階段構成累犯事實為檢察官之實質舉證責任，後階段加重量
    刑事項為檢察官之說明責任，均應由檢察官分別負主張及具
    體指出證明方法之責。倘檢察官未主張或具體指出證明方法
    時，可認檢察官並不認為被告構成累犯或有加重其刑予以延
    長矯正其惡性此一特別預防之必要（最高法院110年度台上
    大字第5660號判決意旨參照）。檢察官固主張被告2人均為
    累犯，並應依刑法刑法第47條第1項規定加重其刑等語，惟
    檢察官並未舉出相關證據、說明被告有加重其刑之必要，參
    照前揭實務見解，本件被告2人雖均構成累犯（詳下述），
    然各不予加重其刑。
(七)茲以行為人之責任為基礎，爰審酌被告乙○○前因施用毒品案
    件，經本院以109年度聲字第570號裁定，定應執行有期徒刑
    5月確定，於109年11月27日徒刑執行完畢；又被告甲○○被告
    前因施用毒品案件，經本院以109年度聲字第462號、109年
    度聲字第738號裁定，定應執行有期徒5月確定，於110年1月
    25日縮刑假釋並交付保護管束出監，並於110年3月3日縮刑
    期滿且保護管束亦期滿，其所餘刑期未經撤銷假釋，其未執
    行之刑，以已執行論乙節，有被告2人之臺灣高等法院被告
    前案紀錄表1份在卷可稽，可知其等素行非佳，詎料被告2人
    不思以正途獲取財物，竟為本件竊盜犯行，欠缺尊重他人所
    有權之觀念，且被告乙○○欠缺對他人居住環境安全之尊重，
    實有不該，並衡酌被告2人均坦承犯行，態度良好，所竊取
    物品之價值，犯罪所生之危害，除竊取告訴人吳○○所有之鑄
    鐵管1批、告訴人黃○○所有之工字鋼樑26支，均業經員警扣
    案發還予告訴人吳○○、黃○○外，尚未與告訴人張○○、黃○○、
    被害人謝○○達成和解，賠償其等之損失，暨⑴被告乙○○自陳
    高中肄業之智識程度，入監前務農，離婚，入監前與父母、
    祖父同住有1個未成年子女與前妻同住，未負擔子女之扶養
    費；⑵被告甲○○自陳國中畢業之智識程度，入監前從事服務
    業，未婚，入監前與父母同住，及其犯罪目的、動機等一切
    情狀，各量處如附表所示之刑，並就被告乙○○所犯如附表一
    編號1至3、6部分，及就被告甲○○所犯如附表一編號1至3部
    分，各定其等應執行之刑，且就被告2人如附表一編號4至5
    之得易科罰金部分，均諭知易科罰金之折算標準，併予執行
    之。
三、沒收部分：
(一)犯罪所用之物：
　　未扣案之破壞剪1支，雖為被告乙○○所有，供被告2人犯罪事
    實一(二)竊盜犯罪所用之物，然衡酌上開物品價值非鉅，且
    無刑法上之重要性，爰不予諭知沒收之。
(二)犯罪所得：
  ⒈沒收係以犯罪為原因之所有權剝奪，係人民財產權之合法干
    預，犯罪所得之沒收、追繳、追徵或抵償，性質為刑罰之應
    報，基於刑止一身原則，實際上無所得者，自無從剝奪沒收
    ，是共同正犯之犯罪所得，應以各該正犯各別實際所得為限
    ，於各該正犯主刑項下就原物諭知沒收，或就原物之替代價
    值利益加以追繳、追徵或抵償，不得諭知連帶沒收（最高法
    院104年度第13次刑事庭會議決議㈠、㈡參照）。
　⒉未扣案之⑴檜木橫樑4根、5,000元、直流電鑽、手提砂輪機各
    1台；⑵4分長形6米鋼筋共6噸、5分長型1.5米鋼筋共0.5噸；
    ⑶5分長型1.5米鋼筋共0.5噸、5分ㄇ型1.25米鋼筋共1噸，分
    別為被告2人犯罪事實一(一)、(二)竊盜犯行之犯罪所得，
    其中⑴被告乙○○分得檜木橫樑4根、直流電鑽1台，被告甲○○
    分得5,000元、手提砂輪機1台；⑵被告乙○○分得4分長形6米
    鋼筋共6噸，被告甲○○分得5分長型1.5米鋼筋共0.5噸；⑶被
    告乙○○分得5分長型1.5米鋼筋共0.5噸，被告甲○○分得5分ㄇ
    型1.25米鋼筋共1噸，業據被告2人於本院訊問時所自陳（見
    本院卷第120至121頁），從而，應依刑法第38條之1第1項前
    段規定，在被告2人所犯罪名項下，諭知沒收之，於全部或
    一部不能沒收或不宜執行沒收時，再應依同條第3項規定，
    各追徵其價額。
　⒊未扣案如附表二所示之物，為被告乙○○犯罪事實二竊盜犯行
    之犯罪所得，亦應依刑法第38條之1第1項前段規定，在其所
    犯罪名項下，諭知沒收之，於全部或一部不能沒收或不宜執
    行沒收時，再應依同條第3項規定，各追徵其價額。
　⒋扣案之鑄鐵管1批、工字鋼樑26支，雖分別為被告2人犯罪事
    實一(三)、(四)竊盜犯行之犯罪所得，然前開物品，分別業
    經員警扣案發還予告訴人吳○○、黃○○，有贓物認領保管單、
    拾得物認領收據單各1份在卷可查（見嘉朴警偵字第1100021
    388號卷第51頁，嘉民警偵字第1100027566號卷第13頁），
    依刑法第38條之1第5項規定，爰均不予宣告沒收或追徵其價
    額。
據上論斷，應依刑事訴訟法第273條之1第1項、第299條第1項前
段、第310條之2、第454條第2項（依判決精簡原則，僅記載程序
法），判決如主文。
本案經檢察官呂雅純提起公訴，檢察官劉達鴻到庭執行職務。
中　　華　　民　　國　　111 　年　　4 　　月　　28　　日
                  刑事第一庭  法　官　林家賢
以上正本證明與原本無異。
如不服本判決應於收受判決後20日內向本院提出上訴書狀，並應
敘述具體理由；其未敘述上訴理由者，應於上訴期間屆滿後20日
內向本院補提理由書（均須按他造當事人之人數附繕本）「切勿
逕送上級法院」。告訴人或被害人如對於本判決不服者，應具備
理由請求檢察官上訴，其上訴期間之計算係以檢察官收受判決正
本之日期為準。
中　　華　　民　　國　　111 　年　　4 　　月　　28　　日
                              書記官  張子涵 
附錄法條：
刑法第321條第1項
犯前條第1項、第2項之罪而有下列情形之一者，處6月以上5年以
下有期徒刑，得併科50萬元以下罰金：
一、侵入住宅或有人居住之建築物、船艦或隱匿其內而犯之。
二、毀越門窗、牆垣或其他安全設備而犯之。
三、攜帶兇器而犯之。
四、結夥三人以上而犯之。
五、乘火災、水災或其他災害之際而犯之。
六、在車站、港埠、航空站或其他供水、陸、空公眾運輸之舟、
    車、航空機內而犯之。
前項之未遂犯罰之。
刑法第320條第1項
意圖為自己或第三人不法之所有，而竊取他人之動產者，為竊盜
罪，處5年以下有期徒刑、拘役或50萬元以下罰金。
附表一：
編號 犯罪事實 所犯之罪及宣告刑 1 犯罪事實一(一) 乙○○犯踰越牆垣竊盜罪，處有期徒刑柒月。未扣案之檜木橫樑肆根、直流電鑽壹台，均沒收之，於全部或一部不能沒收時，各追徵其價額。   甲○○犯踰越牆垣竊盜罪，處有期徒刑柒月。未扣案之現金新臺幣伍仟元、手提砂輪機壹台，均沒收之，於全部或一部不能沒收時，各追徵其價額。 2 犯罪事實一(二) 乙○○犯攜帶兇器毀壞安全設備竊盜罪，處有期徒刑拾月。未扣案之4分長形6米鋼筋共陸噸沒收之，於全部或一部不能沒收時，追徵其價額。   甲○○犯攜帶兇器毀壞安全設備竊盜罪，處有期徒刑拾月。未扣案之5分長型1.5米鋼筋共零點伍噸沒收之，於全部或一部不能沒收時，追徵其價額。 3 犯罪事實一(二) 乙○○犯攜帶兇器毀壞安全設備竊盜罪，處有期徒刑拾月。未扣案之5分長型1.5米鋼筋共零點伍噸沒收之，於全部或一部不能沒收時，追徵其價額。   甲○○犯攜帶兇器毀壞安全設備竊盜罪，處有期徒刑拾月。未扣案之5分ㄇ型1.25米鋼筋共壹噸沒收之，於全部或一部不能沒收時，追徵其價額。 4 犯罪事實一(三) 乙○○犯竊盜罪，處有期徒刑肆月，如易科罰金，以新臺幣壹仟元折算壹日。   甲○○犯竊盜罪，處有期徒刑肆月，如易科罰金，以新臺幣壹仟元折算壹日。 5 犯罪事實一(四) 乙○○犯竊盜罪，處拘役伍拾日，如易科罰金，以新臺幣壹仟元折算壹日。   甲○○犯竊盜罪，處拘役伍拾日，如易科罰金，以新臺幣壹仟元折算壹日。 6 犯罪事實二 乙○○犯毀壞安全設備侵入住宅竊盜罪，處有期徒刑柒月。未扣案如附表二所示之物，均沒收之，於全部或一部不能沒收時，各追徵其價額。 
附表二：
編號 物品 數量 1 吧檯木板 1塊 2 陶杯 12個 3 陶壺 3個 4 吸塵器 1台 5 吹風機 1台 6 延長線組 1台 7 電力割草機 2台 8 電磁爐 1台 9 卡式瓦斯爐 1台 10 炭爐陶製 1個 11 20公升收納箱 1只 12 提籃 1只 
附件：
臺灣嘉義地方檢察署檢察官起訴書
                                     110年度偵字第8965號
                                    110年度偵字第10875號
                                    110年度偵字第11592號
                                    110年度偵緝字第436號
                                     111年度偵字第1296號
　　被　　　告　乙○○　
　　　　　　　　甲○○　
上列被告等因竊盜案件，已經偵查終結，認應提起公訴，茲將犯
罪事實及證據並所犯法條分敘如下：
　　　　犯罪事實
一、乙○○前因違反毒品危害防制條例案件，經臺灣嘉義地方法院
    以109年度嘉簡字第1237號判決處有期徒刑4月，於民國110
    年2月4日執行完畢；甲○○前因違反毒品危害防制條例案件，
    經同法院以109年度嘉簡字第713號判決處有期徒刑3月，於1
    10年1月25日縮短刑期假釋出監，於同年3月3日保護管束期
    滿未經撤銷，視為執行完畢；詎渠等均不知悔改，共同意圖
    為自己不法所有，基於竊盜犯意聯絡，分別下列犯行：
(一)於110年7月8日3時許，乙○○駕駛其向不知情友人劉榮森借用
    之車牌號碼0000-00號自用小貨車、搭載甲○○，同至嘉義縣○
    ○鄉○○村000巷○○段000地號土地酪梨園旁土地公廟空地，翻
    越圍牆進入上開酪梨園，徒手竊取張○○所有、置於該處之檜
    木橫樑4根、50元銅板1盒、直流電鑽1台、手提砂輪機1台(
    價值共約新臺幣【下同】2萬元)，得手後置於上開自用小貨
    車後車斗再駕車逃逸。嗣於同日16時許，張○○發覺遭竊而報
    警處理，經警調閱監視器而循線查獲。(案號：110年度偵緝
    字第436號、111年度偵字第1296號)
(二)於110年8月28日約1時許，乙○○駕駛車牌號碼000-0000號自
    用小客車(懸掛000-0000號車牌)、搭載甲○○，同至嘉義縣番
    路鄉公興村台18線公路36.9公里處旁空地，以不詳方式破壞
    該處圍放鋼筋鐵皮鐵門之鎖頭及鍊條，徒手竊取黃○○所有、
    置放於該處之工地鋼筋1批(4分長形6米鋼筋共約6噸、5分長
    型1.5米鋼筋共約0.5噸)，得手後放置在前揭自用小客車後
    車廂內而駕車逃逸，再於翌(29)日16時許，駕駛上開自用小
    客車，前往嘉義縣○○鎮○○里○○○00○0號劉碧雲所經營之「○○
    資源回收場」變賣得現並花用殆盡；復於同年8月30日0時許
    ，駕駛上開自小客車(仍懸掛失竊車牌000-0000號)，再至前
    述地點，以不詳方式破壞圍放鋼筋鐵皮鐵門之鎖頭及鍊條，
    徒手竊取黃○○所有、置放於該處之工地鋼筋1批(5分長型1.5
    米鋼筋共約0.5噸、5分ㄇ型1.25米鋼筋共約1噸，2次遭竊鋼
    筋價值共約19萬2,000元)，得手後放置前揭自用小客車後車
    廂內而駕車逃逸，於110年9月4日14時許再度前往「○○資源
    回收場」變賣得現並花用完畢。(案號：110年度偵字第1087
    5號)
(三)於110年9月10日9時許，乙○○駕駛不知情友人李○○所承租之
    車牌號碼000-0000號自用小客貨車、搭載甲○○，同至嘉義縣
    朴子市應菜埔150之17號倉庫，徒手竊取吳○○所有、置放於
    該處之鑄鐵管1批（價值約20萬2,400元），得手後放置前開
    自用小客貨車後車廂內而駕車逃逸，於同日前往嘉義縣○○鄉
    ○○村○○000號朱○○所開設之○○○廢鐵行變賣得款8,925元。嗣
    得知有人報案後，乙○○指示甲○○與友人蕭○○返回○○○廢鐵行
    ，欲贖回該批廢鐵掩蓋犯行，為警於同日14時許在○○廢鐵行
    當場查獲，扣得鑄鐵管1批(已發還吳○○)及現金8,925元。(
    案號：110年度偵字第11592號)
(四)於110年9月12日4時許，乙○○駕駛車牌號碼000-0000號自用
    小客車搭載甲○○，至嘉義縣○○鄉○○段000號旁空地，徒手竊
    取黃○○所有、置放於該處之工字鋼樑26支（共價值5,000元
    ），得手後放置在上揭自用小客車後車廂內而駕車逃逸。經
    警於同日8時49分許，在嘉義縣大林鎮平林里下潭底12之8號
    ○○資源回收場，當場查獲乙○○、甲○○載運上開工字鋼樑26支
    前往變賣，扣得上開工字鋼樑26支（已發還黃○○）。(案號
    ：110年度偵字第8965號)
二、乙○○意圖為自己不法所有，基於竊盜犯意，於110年9月7日1
    6時許，駕駛前述車牌號碼000-0000號自用小客車，至嘉義
    縣○路鄉○○段00○0號謝○○住處，以不詳工具撬開該址大門，
    徒手竊取謝○○所有如附表所示之物(價值共計2萬4,099元)，
    得手後放置在前揭自用小客車後車廂內而駕車逃逸，再變賣
    予不詳人士。(案號：110年度偵字第10875號)
三、案經張○○、黃○○、謝○○、吳○○、黃○○訴由嘉義縣警察局中埔
    分局、竹崎分局、水上分局、朴子分局報告偵辦。
        證據並所犯法條
一、證據清單及待證事實：
編號 證據名稱 待證事實 犯罪事實一（一）：110年度偵緝字第436號、110年度偵字第1296號   1-1 被告乙○○、甲○○之自白。 全部犯罪事實。 1-2 告訴人張○○於警詢之指證。 全部犯罪事實。 1-3 證人劉榮森之證述。 全部犯罪事實。 1-4 被害報告單、車輛詳細資料報表、監視器翻拍照片及現場照片。 全部犯罪事實。 犯罪事實一（二）、犯罪事實二：110年度偵字第10875號   2-1 被告乙○○、甲○○之自白。 全部犯罪事實。 2-2 告訴人黃○○、謝○○於警詢之指證。 全部犯罪事實。 2-3 證人即○○資源回收廠負責人劉碧雲之證述。 全部犯罪事實。 2-4 被害報告單2份、車輛詳細資料報表、失車案件基本資料詳細畫面報表、監視器翻拍照片及現場照片。 全部犯罪事實。 犯罪事實一（三）：110年度偵字第11592號   3-1 被告乙○○、甲○○之自白。 全部犯罪事實。 3-2 告訴人吳○○於警詢之指證。 全部犯罪事實。 3-3 證人李○○、蕭○○、朱○○之證述。 全部犯罪事實。 3-4 扣押筆錄、扣押物品目錄表、被害報告單、贓物認領保管單、鑄鐵管件價格明細表、○○○企業股份有限公司進貨地磅秤量單、車輛詳細資料報表、失車案件基本資料詳細畫面報表、監視器翻拍照片及現場照片。 全部犯罪事實。 犯罪事實一(四)：110年度偵字第8965號   4-1 被告乙○○、甲○○之自白。 全部犯罪事實。 4-2 告訴人黃○○於警詢之指證。 全部犯罪事實。 4-3 扣押筆錄、扣押物品目錄表、被害報告單、贓物認領保管單、現場照片3張。 全部犯罪事實。 
二、核被告2人就犯罪事實一(一)、(二)所為，均係犯刑法第321
    條第1項第2款之加重竊盜罪嫌；被告2人就犯罪事實一(三)
    、(四)所為，均係犯刑法第320條第1項之竊盜罪嫌。渠等有
    犯意之聯絡及行為之分擔請依共同正犯論處。另被告乙○○就
    犯罪事實二部分所為，係犯刑法第321條第1項第1款、第2款
    之加重竊盜罪嫌。被告乙○○所犯上開6罪、被告甲○○所犯上
    開5罪(犯罪事實一(二)為2次竊盜犯行)，犯意各別，行為互
    殊，請予分論併罰。被告2人曾受有期徒刑之執行完畢，有
    刑案資料查註紀錄表可參，5年內故意再犯本件有期徒刑以
    上之罪，均為累犯，請依刑法第47條第1項規定分別加重其
    刑。被告2人犯罪所得，請依同法第38條之1第1項宣告沒收
    ，如全部或一部不能沒收，請依同條第3項規定追徵其價額
    。
三、依刑事訴訟法第251條第1項提起公訴。
　　此　致
臺灣嘉義地方法院
中　　華　　民　　國　 111　　年　　2　　月　　14　　日
　　　　　　　　　　　　　　　檢　察　官　呂雅純
正本證明與原本無異。
中　　華　　民　　國　 111　　年　　3 　　月　　7 　　日
                               書  記  官  李宜庭
所犯法條　　
中華民國刑法第320條
意圖為自己或第三人不法之所有，而竊取他人之動產者，為竊盜
罪，處 5 年以下有期徒刑、拘役或 50 萬元以下罰金。
意圖為自己或第三人不法之利益，而竊佔他人之不動產者，依前
項之規定處斷。
前二項之未遂犯罰之。
中華民國刑法第321條
犯前條第 1 項、第 2 項之罪而有下列情形之一者，處 6 月以
上 5 年以下有期徒刑，得併科 50 萬元以下罰金：
一、侵入住宅或有人居住之建築物、船艦或隱匿其內而犯之。
二、毀越門窗、牆垣或其他安全設備而犯之。
三、攜帶兇器而犯之。
四、結夥三人以上而犯之。
五、乘火災、水災或其他災害之際而犯之。
六、在車站、港埠、航空站或其他供水、陸、空公眾運輸之舟、
    車、航空機內而犯之。
前項之未遂犯罰之。
附表：
編號 物品 數量 1 吧檯木板 1塊 2 陶杯 12個 3 陶壺 3個 4 吸塵器 1台 5 吹風機 1台 6 延長線組 1台 7 電力割草機 2台 8 電磁爐 1台 9 卡式瓦斯爐 1台 10 炭爐陶製 1個 11 20公升收納箱 1只 12 提籃 1只